---
title: "ויז'ואליזציה של נתונים"
output: html_document
---

```{css, echo=FALSE}
p {
  direction: rtl;
}

h1 {
  direction: rtl;
}

h2 {
  direction: rtl;
}

h3 {
  direction: rtl;
}

h4 {
  direction: rtl;
}

ul {
  direction: rtl;
}

ol {
  direction: rtl;
}
```

# בשביל מה?

אחד הכלים החשובים שעומדים לרשותנו כחוקרים הוא ויז'ואליזציה, אבל למה הוא כל כך חשוב?

   * "תמונה שווה אלף מילים" -- לפעמים קשה להבין מטבלאות נתונים, במהירות וביעילות שבה ניתן להבין מגרף
   * הויז'ואליזציה משמשת אותנו כחוקרים, לצורך העמקה בנתונים
   * ויז'ואליזציה גם משמשת אותנו כדי "לשדר את הנתונים" הלאה, למקבלי החלטות וללקוחות המחקר שלנו, גם אם אינם בהכרח אנשי מקצוע בתחום הסטטיסטיקה
   
בקורס זה נשים דגש על חבילת הגרפיקה `ggplot2` ולא על גרפיקה בסיסית (Base)
  
# למה `ggplot2`?

ב-R ישנם כלי ויז'ואליזציה רבים: סטטיים, אינטראקטיביים, ממגוון צורות ואפשרויות. הכלים הבסיסיים ביותר מגיעים עם ההתקנה הבסיסית ביותר ("Base R"), אבל אחד מהכלים השימושיים והנפוצים הוא דווקא חבילה הנקראת `ggplot2`.

מה הופך את חבילת `ggplot2` לכל כך מוצלחת ופופולרית?

   * `ggplot2` מבוססת על תיאוריה מוצקה: the grammer of graphics [provide citation].
   * ברגע שהבנת את בסיס התיאוריה, הדרך סלולה לשליטה ברמה גבוהה בחבילה זו.
   * החבילה מאפשרת לייצר את מרבית סוגי הגרפים שניתן לדמיין, תוך הגדרת סטנדרטים של אסטטיקה, אחידות, וסדר הגיוני.
   * חבילה זו הינה חלק מקבוצת החבילות המכונה tidyverse, המאפשר לשלב פונקציונליות ברמה גבוהה מאוד על שלל החבילות הנכללות בו (עליהן יפורט בפרקים הבאים).
   
בשל עובדות אלו, נדלג על גרפיקה של Base R ונקפוץ ישר ללמוד על `ggplot2`.

## התיאוריה: דקדוק גרפי (the grammer of graphics)

יסודות התיאוריה עליהם מבוססת החבילה הונחו במאמר:

   * Cite the grammer of graphics.
   
התיאוריה אומרת שכל גרף ניתן לתאר באמצעות פירוקו לגורמים, שכבות שונות. בכל שכבה מיוצגת משמעות סטטיסטית מסוימת, וכל שכבה בנוייה מאסטטיקות שונות:

   * נתונים (data set).
   * מערכת צירים (קרטיזית xy, פולרית,...).
   * גיאומטריות (geoms) - אמצעים ויזואליים המתרגמים גדלים לגובה, גודל, צבע, צורה, וכדומה.

נחזור לאחד הגרפים הקודמים שבהם עסקנו בפרק הקודם, כדי להמחיש באמצעות דוגמה.

```{r kaggle-data, warning=FALSE, message=FALSE, fig.width=10, include=FALSE}
library(tidyverse)
kaggle.scheme <- read_csv("01-data/kaggle-survey-2017/schema.csv")
# Now to load the actual data:
kaggle.survey17 <- read_csv("01-data/kaggle-survey-2017/multipleChoiceResponses.csv")
time.spent <- kaggle.survey17 %>%
  select(one_of(kaggle.scheme$Column[221:226]))
time.spent.gathered <- time.spent %>%
  gather(activity, percent) %>%
  filter(percent >=0 & percent <= 100)

kaggle_workday_survey <- time.spent.gathered %>% 
  filter(percent <= 100) %>%
  group_by(activity) %>% 
  summarize(mean.percent = mean(percent, na.rm = TRUE)) %>%
  mutate(activity = factor(activity, levels = kaggle.scheme$Column[221:226]))
```

השכבה הראשונה בגרף היא שכבת הנתונים. היא לא "מציירת" כלום על המסך מעבר לקנווס ריק, אבל היא מהווה את הבסיס ליתר השכבות.

```{r, detailed-ggplot2-explained1}
ggplot(kaggle_workday_survey)
```

בשכבה הבאה אנחנו מוסיפים את העמודות, כאשר לעמודות אלו נפרט "אסטטיקה" של הצירים.
עבור ציר ה-x האסטטיקה תהא סוג הפעילות, ובעבור צריך ה-y, האסטטיקה תהיה אחוז ממוצע.
כמו כן, נבקש שהעמודות כולן יצבעו בכחול בהיר, עם מסגרת שחורה.
הצירים שנחשבים כ"אסטטיקה" מופיעים בתוך הפקודה`aes()`, וכדי לציין שאנחנו מעוניינים בעמודות משתמשים בפקודה `geom_col()`.

שימו לב שבין השכבה הקודמת לשכבה הנוכחית אנחנו משתמשים בסימן החיבור "+", וכמו כן, על הקנווס התווספו אוטומטית צירים, שמות לצירים, כותרות לפעילויות המופיעות בציר x, ומספרים בציר ה-y.
טווח הצירים נקבע אוטומטית על ידי הפקודה אך ניתן לשינוי.

```{r, detailed-ggplot2-explained2}
ggplot(kaggle_workday_survey) + 
  geom_col(fill = "lightblue", 
           color = "black", 
           aes(x = activity,
               y = mean.percent)) 
```

כעת נוסיף לגרף שכבה נוספת של תוויות שימוקמו בראש העמודות, כדי להקל על הקריאה של הגרף

```{r, detailed-ggplot2-explained3}
ggplot(kaggle_workday_survey) + 
  geom_col(fill = "lightblue", 
           color = "black", 
           aes(x = activity,
               y = mean.percent)) + 
  geom_label(aes(x = activity,
                 y = mean.percent,
                 label = paste0(round(mean.percent, 0), "%")))
  
```

הדבר האחרון שנותר הוא קצת לייפות את הגרף. נשנה את שמות הצירים ונוסיף כותרת לגרף, באמצעות פקודות השכבות המתאימות.

כמו כן, כדי לקצר קצת את הפקודה, דחפנו את כל האסטטיקות לפקודה המרכזית, היות שהצירים משותפים בין שכבת העמודות לשכבת התווית. הפקודות של השכבות נותרו רק `geom_col(fill = ..., color = ...) + geom_label()`.

```{r detailed-ggplot2-explained4}
ggplot(kaggle_workday_survey,
       aes(x = activity,
           y = mean.percent,
           label = paste0(round(mean.percent, 0), "%"))) + 
  geom_col(fill = "lightblue", 
           color = "black") + geom_label() + 
  ylab("Average percent [%]") + 
  xlab("Activity type") + 
  ggtitle("Activities and their respective proportion of time (average)",
          subtitle = "Based on kaggle's 2017 survey")
```

בקצרה ניתן לסכם שכל גרף של ggplot2 יראה בתבנית דומה מאוד לתבנית הבאה:

```
ggplot(data = <DATA>, mapping = aes(<MAPPINGS>)) +
   geom_TYPE(mapping = aes(<MAPPINGS>), stat = <STAT>, position = <POSITION>) +
   <COORDINATE_FUNCTION> + 
   <FACE_FUNCTION> + 
   <SCALE_FUNCTION> + 
   <THEME_FUNCTION>
```

כאשר בתבנית לעיל ישנם אלמנטים מסוימים שטרם הסברנו, אך נסביר בהמשך הפרק.

***

### תרגול

בקובץ googleplaystore.csv ישנן כ-11,000 רשומות של אפליקציות מתוך חנות האפליקציות של google.
הקובץ נוצר באמצעות scraping, טכניקה שבאמצעותה סורקים אתרים ומחלצים מתוכם נתונים לתוך מבנה מסודר וטבלאי, כפי שנמצא בקובץ.

אנו נשתמש בקובץ זה כדי לתרגל צורות שונות של ויז'ואליזציה. 
עליך להשלים את הפרמטרים המתאימים במקומות שבהם ישנו XXX.

   1. קרא את הקובץ לתוך אובייקט ששמו google_play, הצץ בנתונים באמצעות פונקציית `glimpse`
      a. איזה משתנים עשויים לייצג את הקטגוריה (סיווג) של האפליקציה?
      

```
library(tidyverse)
google_play <- read_csv(file = XXX)
glimpse(XXX)

```
```{r read-googleplaystore, warning=FALSE, message=FALSE, fig.width=10, include=FALSE}
google_play <- read_csv(file = "02-data/googleplaystore.csv")
glimpse(google_play)
```

   2. בנה תרשים שיציג את מספר האפליקציות בכל קטגוריה.
   סדר את תוויות ציר x שבתרשים בזווית של 45 מעלות כדי שיהיה קל לקרוא אותם.
      a. לפי איזה סדר מסודרות העמודות שבציר x? (מה הסדר משמאל לימין?)
      b. מהן שלושת הקטגוריות בהן ישנן הכי הרבה אפליקציות?
      c. האם אתם מזהים שגיאה בסיווג הקטגוריות? ממה נובעת השגיאה? (רמז: הסתכלו על הקטגוריה הראשונה)
      d. עדכנו את האובייקט google_play על ידי סינון התצפית החריגה.

```
ggplot(data = XXX, aes(x = Category)) + 
  geom_bar(stat = "count") + 
  theme(axis.title.x = element_text(angle = XXX))
  
google_play <- google_play %>%
   filter(Category != "XXX")
```

```{r num-apps-googleplaystore, include=FALSE}
num_apps_chart <- ggplot(google_play, aes(x = Category)) + 
  geom_bar(stat = "count") + 
  theme(axis.text.x = element_text(angle = 45))
```

   3. בנה תרשים שיציג באילו מערכות הפעלה תומכות האפליקציות.
      a. מה לדעתך גרסת האנדרואיד המעודכנת ביותר הקיימת בשוק, נכון למועד הכנת הקובץ?
      b. להערכתך, מהן הגרסאות שהוסיפו הכי הרבה יכולות למערכת ההפעלה של אנדרואיד?

```
ggplot(XXX, aes(x = `Android Ver`)) + 
  XXX + 
  theme(axis.text.x = XXX)
```

```{r android-version, include=FALSE}
android_ver <- ggplot(google_play, aes(x = `Android Ver`)) + 
  geom_bar(stat = "count") + 
  theme(axis.text.x = element_text(angle = 45))

```
הערה: שימו לב לשימוש במרכאות סביב המשתנה Android Ver. בקובץ המקור שורת ה-header מכילה שם עם רווח. היות שמשתנה לא יכול להכיל רווחים ב-R, כדי להשתמש באותו המשתנה משתמשים בתו המרכאות כדי להקיף את שם המשתנה, וכך R יודע לפרש אותו.

   4. האם יש קשר בין דירוג של אפליקציה לבין מספר המדרגים שלה? בנה תרשים שיסייע לבחון השערה זו. על התרשים להציג את הפיזור של התצפיות (geom_point), כאשר בציר x מספר הביקורות ובציר y הדירוג הממוצע שניתן. כדי לבנות את התרשים באפשרותך להיעזר בגיליון עזר "שליף". ב-RStudio לך לתפריט  Help -> Cheatsheets -> Data Visualization with ggplot2.
      a. האם קיבלת הודעת אזהרה במהלך הרצת הפקודה? מה משמעות הודעת האזהרה, למה הופיעה?
      b. באמצעות הפקודה `stat_smooth`. התנסה עם שיטות החלקה מסוגים שונים. באיזו שיטת החלקה היית בוחר? למה?
      c. *בונוס:* האם ישנה טרנספורמציה מתמטית שניתן להפעיל על ציר ה-x שתאפשר לזהות קשרים חזקים יותר?

```
ggplot(XXX, aes(XXX, XXX)) + 
   geom_XXX() + 
   stat_smooth(method = "XXX")
```

```{r rating-reviews, include=FALSE}
rating_reviews_chart <- ggplot(google_play, aes(x = log(Reviews), y = Rating)) + 
  geom_point() + 
  stat_smooth()
```

   5. כעת, חלק את מספר הביקורות שניתנו ל-5 קבוצות שונות, באמצעות הפונקציה `cut`. הצג גרף פיזור של דירוג למול מספר הביקורות, שבו כל קבוצה נצבעת בצבע שונה, על פי הקבוצה אליה היא מתייחסת.
      a. האם ניתן לזהות קשרים חזקים יותר בטווחים מסוימים?

```
google_play_groups <- google_play %>%
  mutate(reviews_groups = cut(Reviews, breaks = c(10^(0:6), max(Reviews) + 1)))

rating_reviews_grouped_chart <- 
  ggplot(google_play_groups, aes(x = log(Reviews), y = Rating, color = reviews_groups)) + 
  geom_point() + 
  stat_smooth(method = "lm")
```

```{r rating-reviews-groups, include=FALSE}
google_play_groups <- google_play %>%
  mutate(reviews_groups = cut(Reviews, breaks = c(10^(0:6), max(Reviews) + 1)))

rating_reviews_grouped_chart <- 
  ggplot(google_play_groups, aes(x = log(Reviews), y = Rating, color = reviews_groups)) + 
  geom_point() + 
  stat_smooth(method = "lm")
```

   6. הצג תרשים boxplot המשוואה את התפלגות מספר הביקורות בין אפליקציות חינמיות לאפליקציות בתשלום.
      a. האם ניתן ללמוד משהו מהשוואה זו?
      b. השתמש בטרנספורמציית log על מספר הביקורות. האם כעת ההשוואה ברורה יותר?
      c. בצע השוואה של הדירוג הממוצע למול סוג האפליקציה (חינמית/בתשלום). מה ניתן ללמוד מהשוואה זו?
      
```
# now you're on your own... use `geom_boxplot()` and the cheatsheet.
# use log() for the log transformation in question 6b.
```

```{r, rating-reviews-price, include=FALSE}

# Omitting a point with NaN in Type
rating_price_chart <- ggplot(google_play[-9149,], aes(x = Type, y = Rating)) + 
  geom_boxplot()

review_price_chart <- ggplot(google_play[-9149,], aes(x = Type, y = log(Reviews))) + 
  geom_boxplot()
```
***