---
title: "Data Science עם R - פרק 3 - יסודות התכנות ב-R"
author: "עדי שריד"
output: html_document
---

```{css, echo=FALSE}
p, h1, h2, h3, h4, ul, ol {
  direction: rtl;
}
```

בפרקים הקודמים כבר נגענו בפקודות שונות, וקצת בתכנות ב-R, אך בפרק הזה נציג את יסודות התכנות ב-R באופן מסודר.

כשמעלים את RStudio, אז מופיע בצד התחתון שלו ה-Console. בחלק זה ניתן להריץ קוד כמו "מחשבון". לדוגמה:

```{r console}
cos(2*pi)
log(10^5)
log10(10^5)
sqrt(144)
12^2
```

ניתן ליצור אובייקטים חדשים עם אופרטור ההשמה `->`, באופן הבא:

```{r assignment}

foo <- "bar"
foo
bar <- 99*111
bar

```

## איך קובעים שמות ב-R?

שמות אובייקטים חייבים להתחיל באות (גדולה או קטנה), ויכולים להכיל אותיות, מספרים, קו תחתון `_` ונקודה`.`.
כדי לבנות אובייקטים ששמם הוא בעל משמעות, לעיתים תידרש יותר ממילה אחת, לשם כך מומלץ להפריד עם `_`.

R הוא רגיש לאותיות קטנות וגדולות (case sensitive), בדרך כלל מקובל להשתמש באותיות קטנות בלבד.

הרצות לדוגמה (מה-console, לכן מופיע התו "<" בתחילת שורה. כדי להריץ את הקוד השמיטו תו זה.

```

> short_name <- 3
> long_description <- "This is a description of foo bar"

> r_is_great <- 10
> r_is_great

> r_is_great
[1] 10
> R_is_great
Error: object 'R_is_great' not found

```

## שימוש בפונקציות

ל-R יש פונקציות מובנות, ופונקציות הנמצאות בתוך חבילות.
קריאה לפונקציה מתבצעת באופן הבא:

```

function_name(arg1 = val1, arg2 = val2, ...)

```

אם הפונקציה אינה ב-Base R אז ראשית צריך לטעון את החבילה באחד משני האופנים הבאים:

```
# either do this
package_name::function_name(...)

# or first load, then use freely
library(package_name)
function_name(...)
```

***

### תרגיל

   1. נסו לתקן ולהריץ את הקוד הבא. מומלץ לנסות ולהריץ אותו ב-console שלב אחרי שלב כדי לבדוק מה לא עובד...

```
library(tidyvers)

glimpse(iris)

ggplot(data = iris) + 
  geom_point(aes(x = Sepal.Length, y = Sepal.Width, color = Species)) +
  + geom_smooth(method = "lm")

fliter(iris, Species = "setosa")



```

```{r fixed code, include=FALSE}

library(tidyverse) # don't forget e

ggplot(data = iris) + 
  geom_point(aes(x = Sepal.Length, y = Sepal.Width, color = Species)) + 
  geom_smooth(method = "lm", aes(x = Sepal.Length, y = Sepal.Width, color = Species)) # omit "+"" in this line, and add the aesthetics argument

```

***

## תחביר ב-R

ב-Cheat sheet הבא מפורטים שלושה סוגים של תחבירים (syntax.pdf):
[https://github.com/rstudio/cheatsheets/raw/master/syntax.pdf](https://github.com/rstudio/cheatsheets/raw/master/syntax.pdf)

במהלך הקורס ניתן דגש לתחביר Tidyverse, אך מומלץ להכיר גם את התחבירים האחרים. לדוגמה, חישוב ממוצע בתחביר הבסיסי ובתחביר Tidyverse יראה כך:

```{r syntax difference, warning=FALSE}

# base R syntax:
# calculate average
mean(mtcars$mpg)

# average vs. discrete var
mean(mtcars$mpg[mtcars$cyl==4])
mean(mtcars$mpg[mtcars$cyl==6])
mean(mtcars$mpg[mtcars$cyl==8])

# plot histogram
hist(mtcars$disp)

# subsetting
mtcars[mtcars$mpg > 30,]

# Tidyverse syntax
library(tidyverse)

# calculate average
mtcars %>%
  summarize(mean(mpg))

# average vs. discrete var
mtcars %>%
  group_by(cyl) %>%
  summarize(mean(mpg))

# plot histogram
ggplot(mtcars, aes(x=disp)) + geom_histogram()

# subsetting
mtcars %>% filter(mpg > 30)
```

## סוגי מבנה נתונים ב-R

משתנה ב-R יכול לקבל ערכים ממספר סוגים, העיקריים שבהם:

   * מספרי (שלם integer או double)
   * תו (character)
   * תאריך (POSIXct)
   * קטגוריות (factors)
   * לוגיים (logicals)

שימו לב שהשמה נראית כחץ `->` (בעדיפות) או כשיוויון `=`

לדוגמה:

```{r, defining examples}
integer_example <- 10
integer_example
numeric_example <- pi # pi is a reserved word...
numeric_example
character_examples <- "hello world"
character_examples
date_example <- as.Date("2018-10-01")
date_example
factor_example <- as.factor(c("big", "big", "small", "medium", "small", "big", "bigger"))
factor_example
summary(factor_example)
logical_example <- c(TRUE, TRUE, FALSE, TRUE)
logical_example
```

בעצם כל האובייקים ב-R הם מערכים (גם אם יש בהם רק ערך אחד, הם עדיין מערכים ולא סקלר). דוגמאות:

   * וקטור
   * מטריצה (מערך דו-מימדי)
   * data.frame (דומה למטריצה רק מאפשר שילוב של סוגי וקטורים שונים)
   * רשימה (list) - מבנה נתונים מוכלל
   * מבנה נוסף נקרא `tibble` אך נדון בו בפרק הבא.

```{r, arrays}
int_vector <- 1:10
int_vector
dbl_vector <- c(1, pi, 3.3, sqrt(2)/2)
dbl_vector
chr_vector <- c("hello", "world", 1, pi) # see that the numbers are type cast-ed into characters
chr_vector
cbind(1:10, 21:30, 41:50)

# the following is a data frame:
df_example <- data.frame(city = c("Jerusalem", "Tel-Aviv", "Haifa", "Rishon LeTzion"), 
                         order_population = c(1, 2, 3, 4))
df_example
# another example
mtcars

# a list can contain any combination of arrays, data frames, and lists
list(int_vector, dbl_vector, chr_vector, df_example)

```

כדי לפנות לאיבר מסוים בתוך וקטור משתמשים בסוגריים מרובעים [], לדוגמה
```{r, subsets}
dbl_vector[1:3]
```

## פעולות אריתמטיות

פעולות אריתמטיות עובדות על אובייקטים ומערכים כל עוד גודלם תואם (והסוג שלהם מאפשר פעולות אלו)
```{r arithmatics}
c(1, pi, 3.3, sqrt(2)/2)^2
#c("hello", "world", 1, pi) + 1 # yields an error - you can't add 1 to a character
```

```
> c("hello", "world", 1, pi) + 1
Error in c("hello", "world", 1, pi) + 1 : 
  non-numeric argument to binary operator
```

## לולאות, אופרטורים, והתניות

בדרך כלל, מומלץ להימנע ככל שניתן מלולאות. חלק גדול מהפעולות ב-R פועלות באופן וקטורי או מטריציוני.
לולאת `for` בנוייה מהתבנית הבאה:
```
for (i in vector){
   # the action that needs to be done...
}
```

***

### תרגול

שימוש בלולאות לעומת פעולות וקטוריות.

   1. הגדר וקטור של כל המספרים **הזוגיים** בין 1-10000000. באפשרותך להיעזר בפונקציה `seq`. כדי ללמוד על הפונקציה הקש ב-console:

```
?seq
```

   2. האם יש דרך אחרת להגדיר את הוקטור מבלי להשתמש בפונקציה `seq`?
   3. חשב וקטור חדש שהוא הוקטור שקיבלת בריבוע, בשתי דרכים שונות:
      a. באמצעות לולאת `for`
      b. באמצעות פעולה וקטורית
   4. השתמש בפונקציה `Sys.time` כדי למדוד את משך הזמן שנדרש לשתי הפעולות
   
```{r loop example, include=FALSE}
even <- seq(from = 2, to = 10000000, by = 2)  # or use 1:500*2

# first method
start <- Sys.time()
even_squared <- even^2
Sys.time() - start

# second method
start <- Sys.time()
for (i in 1:length(even)) {
  even_squared[i] <- even_squared[i]^2
}
Sys.time() - start
```

***

### אופרטורים לוגיים ב-R:

   * או `|`
   * וגם `&`
   * not `!`
   * `xor(a,b)`
   * בדיקת שיוויון `==`
   * שונה `!=`

```{r, operators example}
5 == 6
6 == 6
5 == 6 | 6 == 6
Inf > 10^10
TRUE & FALSE
xor(TRUE, FALSE)
FALSE == !TRUE
FALSE != TRUE
```

***

### תרגיל - השוואות

   1. מדוע השיוויון הבא נכשל?
   2. מדוע הפונקציה `near` עובדת?
   
```{r sqaure root}

x <- sqrt(2)^2

x == 2

dplyr::near(sqrt(2)^2, 2)

```

***

### ערכים חסרים

בסטטיסטיקה, לעיתים קרובות ישנם "ערכים חסרים", תצפיות שלא נמדדו או לא תועדו. ב-R, ערכים אלו מיוצגים על ידי `NA`.

***
### תרגול `NA`

   1. בדקו את תוצאת הפעולות הבאות:

```
NA+0
NA*1
NA^0
NA | TRUE
NA & FALSE
NA*0

```

```{r na stuff, include=FALSE}

NA+0
NA*1
NA^0
NA | TRUE
NA & FALSE
NA*0

```

   2. האם אתם מצליחים להבין את ההיגיון מאחורי תוצאות החישובים הללו?

***

### התניות

```
if (condition){
   expression
} else if (condition){
   expression
} else {
   expression
}
```

בשלבים הראשוניים של עבודה עם R מומלץ להיעזר ב-Cheat sheet של "base-r.pdf" בקישור:
[http://github.com/rstudio/cheatsheets/raw/master/base-r.pdf](http://github.com/rstudio/cheatsheets/raw/master/base-r.pdf)

## חבילות הרחבה

מעבר לפקודות הבסיסיות שנקראות "Base R", ישנן חבילות רבות שמעשירות את R. מה שהופך את R לשפה מאוד אטרקטיבית משום שלהרבה מהצרכים שבהם אתם עשויים להיתקל, כבר פותחו פתרונות.

## בפרק הבא

בפרק הבא נעמיק בחבילות חשובות המשמשות לעיבוד נתונים ברמה הבסיסית (סינונים, טרנספורמציות, וכו')