---
title: "קריאת נתונים, טרנספורמציות, ותכנות פונקציונלי באמצעות tidyverse"
output: html_document
---

```{css, echo=FALSE}
p, h1, h2, h3, h4, ul, ol {
  direction: rtl;
}
```

## טרנספורמציה של נתונים

כפי שראינו בחלק הראשון חלק ניכר מהעבודה של Data Scientists הוא ניקוי וסידור נתונים.
חבילות dplyr, tidyr, נבנו כדי לספק סט כלים רחב שמסייע בכלל פעילויות אלו, באופן אינטואיטיבי ויעיל.

ראשית, נטען חבילות אלו ונקרא את קובץ הנתונים עמו עבדנו בפרקים הקודמים.

```{r read-data, warning=FALSE, message=FALSE}
library(dplyr)
library(tidyr)
kaggle.survey17 <- readr::read_csv("01-data/kaggle-survey-2017/multipleChoiceResponses.csv")

glimpse(kaggle.survey17)

```

פקודת `glimpse` שבה השתמשנו גם שייכת ל-dplyr והיא מספקת "הצצה" לתוך הנתונים.
באמצעות הפקודה אנחנו רואים את השדות השונים שנמצאים בקובץ שקראנו, מאיזה סוג הם, ומספר ערכים ראשונים בכל שדה.


הפקודה הבאה שנלמד היא `select`, פקודה זו מאפשרת לנו לבחור רק משתנים מסוימים, וכך לעבוד עם מבנה נתונים נקי יותר.

```{r select}

work_challenge <- select(kaggle.survey17, starts_with("WorkChallenge"), GenderSelect, Age, EmploymentStatus)
glimpse(work_challenge)

```

בקוד המוצג לעיל הפעלנו את פונקצית `select` כדי לבחור את כל המשתנים מתוך `kaggle.survey17`, ששמותיהם מתחילים ב-"WorkChallenge", ביחד עם משתני המגדר, גיל, ומצב תעסוקה. על זה הפעלנו את פקודת `glimpse`. אנו רואים שכמות המשתנים קטנה מ-228 ל-26 המשתנים הרלוונטיים.

הפקודה `select` רובוסטית בכך שהיא מאפשרת לנו לבחור על ידי ציון שם המשתנה הספציפי או חלק מההתחלה שלו (starts_with), הסוף שלו (ends_with) או חלק שהוא מכיל (contains).

דרך נוספת להשתמש בפונקציית `select` היא באמצעות אופרטור המקטרת, pipe, שנראה כך `%>%`, המאפשר לנו לשרשר פקודות אחת אחרי השניה, והופך את הקוד שלנו להרבה יותר קריא. לדוגמה, שקול לשורת הקוד הקודמת יראה כך:

```
kaggle.survey17 %>%
   select(starts_with("WorkChallenge")) %>%
   glimpse()
```
אופרטור המקטרת דואג להעביר לכל פונקציה בשרשרת את התוצאה של הפונקציה הקודמת. כך מבנה הנתונים עובר לתוך `select` ותוצר הפקודה `select` עובר לתוך `glimpse`. מעתה נשתמש באופרטור זה כאשר מדובר בשרשראות של פקודות מ-dplyr ומ-tidyr.

***
### תרגיל

   1. קרא את קובץ הנתונים עמו עבדנו בפרק הקודם (googleplaystore.csv), והצץ בנתונים. כמה משתנים יש בקובץ?
   2. אילו משתנים ישנם בקובץ שהם משתני מחרוזת אבל היו יכולים להיות מספריים?
   3. בחר את כל המשתנים שמסתיימים במילה "Ver",  ביחד עם כל המשתנים שמכילים את האות הגדולה "R". כמה משתנים קיבלת?



```{r read-googleplaystore, warning=FALSE, message=FALSE, fig.width=10, include=FALSE}
library(tidyr)
library(dplyr)
google_play <- readr::read_csv(file = "02-data/googleplaystore.csv")
glimpse(google_play)
google_play_ver <- google_play %>% 
  select(ends_with("Ver"), contains("R", ignore.case = FALSE))
```   

***