---
title: "Data Science עם R - מידול"
author: "עדי שריד"
output: html_document
---

```{css, echo=FALSE}
p, h1, h2, h3, h4, ul, ol {
  direction: rtl;
}
```

בפרק זה נלמד מעט מהתיאוריה העומדת מאחורי מידול סטטיסטי. למרות שנושא זה הוא מתמטי בבסיסו, הפרק אינו נכנס לעומק התיאורטי, אלא מנסה להנגיש את הנושא לקהל רחב. 

רקע קל בקורס בסטטיסטיקה או רגרסיה יסייע בהבנת הפרק. כמו כן, ספר מומלץ שיכול ללוות את הפרק הוא:

<div style="direction:ltr; text-align:left;">Gareth J., Witten D., Hastie T., and Tibshirani R., An Introduction to Statistical Learning with Applications in R, <i>Springer</i>, 7th printing, 2017. Online access: <a href="http://www.statlearning.com">www.statlearning.com</a>, (feteched October 2018).</div>

## מידול סטטיסטי - רקע תיאורתי

ניתן לחלק בעיות בלמידה סטטיסטית לשני סוגים:

   * בעיה מפוקחת - supervised learning
   * בעיה בלתי מפוקחת - unsupervised learning
   
בפרק זה נתמקד בבעיות מפוקחות. בבעיה מפוקחת, אנחנו ניצבים בפני סט נתונים שכולל משתנים מסבירים (שנקראים גם features או input) ומשתנה מטרה (output או dependent variable). המטרה שלנו היא להתאים "מודל", תיאור מתמטי שיעשה שימוש במשתנים המסבירים ויחזה את ערכו של המשתנה התלוי.

בהמשך הספר, נדון גם בבעיות בלתי מפוקחות: בעיות שבהן אין משתנה מטרה, ואנו נדרשים להפיק מידע (או לייצר תיאור מתמטי) שיסביר את הנתונים, בלי שיש לנו משתנה מטרה מסוים. 

בחזרה לבעיות מפוקחות (Supervised learning). באופן כללי, בעיית מידול ניתנת לניסוח כך:

\[Y=f(X)+\epsilon\]

המטרה היא לאמוד את הפונקציה $f$ כאשר אנחנו משתמשים במשתנים המסבירים ובתצפיות $X$, ובערכים הנצפים של משתנה המטרה $Y$. כל זה תוך שאנחנו מתמודדים עם שגיאה סטטיסטית $\epsilon$. 

בבעיות חיזוי, אנחנו לא בהכרח נצליח למצוא את הפונקציה $f$, אך המטרה היא למצוא פונקציה המקרבת אותה, ועוזרת לנו לחזות את ערך המטרה עבור תצפיות חדשות.

\[\hat{Y}=\hat{f}\left(X\right)\]

בבעיות חיזוי יש שתי סוגי שגיאות: שגיאת מודל הניתנת לצמצום, ושגיאה אקראית. אנחנו תמיד ננסה לטפל בשגיאת המודל (לשפר את המודל כדי לצמצם שגיאה זו), אך בשגיאה האקראית יותר קשה לטפל (לפעמים צריך משתנים נוספים בשביל להסביר את השגיאה).

\[E\left(Y-\hat{Y}\right)^2 = E\left[f(X)+\epsilon-\hat{f}(X)\right]^2 = \\
E\left[f(X)-\hat{f}(X)\right]^2 + 2E\left[f(X)-\hat{f}(X)\right]E\left[\epsilon\right] + E\epsilon^2=\\
E\left[f(X)-\hat{f}(X)\right]^2 + \text{Var}(\epsilon)\]

במילים אחרות, כל עוד ישנה שגיאה סטטיסטית, אז השונות שלה תשפיע על מידת הדיוק של התחזית שלנו, ושונות זו אינה ניתנת לצמצום.


התרשים הבא מציג מודל רגרסיה לינארית המציג רוחב של עלי כותרת כפונקציה של אורכם של עלי הכותרת.

האם לדעתכם המודל נותן התאמה "טובה"?

```{r iris data base regression, warning=FALSE, message=FALSE}
library(tidyverse)

ggplot(iris, aes(x=Sepal.Length, y=Sepal.Width)) + 
  geom_point(aes(color = Species)) + stat_smooth(method = "lm", color = "black")

```

לרוב, העבודה של התאמת מודל תידרוש הרבה "ניסוי וטעיה", הפעלת חשיבה, השוואות, והמחשה ויזואלית. לדוגמה, המודל הקודם השתמש במשתנה אחד בלבד (Sepal.Length) כדי להסביר את Sepal.Width, אבל במקרה זה  ייתכן ששימוש ביותר ממשתנה אחד (או לחילופין שימוש ביותר ממודל אחד), ישיג חיזוי טוב יותר. המשתנה שישפר את המודל הוא סוג הצמח.

```{r iris data base three models, warning=FALSE, message=FALSE}

ggplot(iris, aes(x=Sepal.Length, y=Sepal.Width, color = Species)) + 
  geom_point() + stat_smooth(method = "lm")

```

## בעיות רגרסיה למול בעיות סיווג (Classification)

ניתן לחלק בעיות חיזוי לפי שני סוגים:

   * בעיות רגרסיה הן בעיות שבהן אנחנו נדרשים לתת חיזוי למשתנה רציף או אורדינלי. לדוגמה: גובה משכורת, משקל, גובה, וכדומה.
   * בעיות סיווג הן בעיות שבהן אנחנו נדרשים להעריך מה הסיווג של תצפית מסוימת (לדוגמה: האם לקוח ינטוש או לא, האם סליקה מסוימת באשראי היא הונאה, או לאיזו קבוצה שייכת תצפית מסוימת).

## הסקה סטטיסטית לעומת חיזוי

הצורך במודלים סטטיסטיים יכול להתבטא בשני אופנים שונים.

### הסקה סטטיסטית
הסקה סטטיסטית משמשת אותנו כדי לקשור בין משתנים שונים. לדוגמה להסיק שמשתנה מסוים נמצא בקשר חיובי עם משתנה אחר, או להסיק שלמשתנה מסוים במודל יש השפעה מובהקת על משתנה המטרה. למשל, בדוגמה של הפרחים אנחנו יכולים להשתמש ברגרסיה לינארית כדי להסיק על הקשר שבין אורך עלי כותרת ורוחבם, עבור המינים השונים.
   
```{r iris linear regression}
iris %>% 
  split(.$Species) %>% 
  map( ~ summary(lm(formula = Sepal.Width ~ Sepal.Length, data = .x)))
```

במין setosa המקדם הוא חיובי (הרוחב של עלה הכותרת הוא כ-79.85% מהאורך). לעומת זאת במין versicolor, המקדם הוא חיובי אך קטן יותר (23.19%), אך ישנו גם "חותך" (עלה בעל אורך קטן מאוד, הרוחב עדיין יהיה לפחות 1.44).

הסטטיסטיקה ה"קלאסית" (וגם דיווחים כיום של תחומי מדעי החברה) מבוססים הרבה על הסקה סטטיסטית, משום שהם משמשים לדיווח על תופעות סוציולוגיות והתנהגותיות.

### חיזוי

לעומת זאת, בחיזוי אנחנו מנסים לבנות מודל שניתן יהיה להשתמש בו לצרכים עתידיים או לתצפיות עבורן איננו יודעים מה ערך המטרה. למשל בקובץ הנתונים של Telco אותו ראינו בפרקים הקודמים ישנו דיווח על נטישה של לקוחות. על ידי התאמת מודל נטישה יכולה החברה בכל חודש לבחון מיהם הלקוחות בעלי הסבירות הגבוהה ביותר לנטישה, וליזום פעילות מונעת מולם.


***

### תרגיל - איפיון בעיות

לכל אחת מהבעיות הבאות, תאר את:

   * גודל המדגם ($n$)
   * מספר המשתנים ($p$), ופירוט מהם המשתנים
   * האם הבעיה היא בעיה מפוקחת או בלתי-מפוקחת (Supervised or Unsupervised learning)
   * מהו משתנה המטרה (המשתנה התלוי) $y$ (במידה והבעיה מפוקחת)
   * האם העניין בבעיה הוא הסקה סטטיסטית או חיזוי?

להלן הבעיות:

   1. הלשכה המרכזית לסטטיסטיקה רוצה לבחון מה הופך משרדי ממשלה לאפקטיביים. לצורך כך, אספה הלשכה נתונים על ניצול תקציבי של המשרדים ב-5 השנים האחרונות. בכל משרד יש נתון על התקציב שאושר, תוספות תקציביות שאושרו, והתקציב שנוצל בפועל. כמו כן, יש את מספר ההחלטות שהתקבלו, ומספר ההחלטות שיושמו מתוכן. נוסף על כך ישנו ותק של השרים שכיהנו בכל אחת מהשנים במשרדים, ומספר המנדטים של המפלגה של השר שעומד בראש המשרד. הניחו שישנם 30 משרדי ממשלה.
   2. אתר להזמנת מלונות מעוניין לסווג את הלקוחות במאגר הנתונים שלו למספר פלחים (סגמנטים), וללמוד את המאפיינים של פלחים אלו, כדי שכאשר מגיע משתמש חדש ומזין נתונים דמוגרפיים, האתר ידע לשייך אותו לפלח מסוים, ולהציע לו חופשות הרלוונטיות לו. הנתונים הנמצאים במאגר הנתונים כוללים: גיל, מגדר, מדינת מגורים, הכנסה, דירוג "העדפות" לחופשות המבוסס על סקר שמבצע כל משתמש שנרשם לאתר, לגבי העדפת חופשות אתגריות, חופשות "בטן גב", חופשות משפחתיות, חופשות הכוללות טיולי ג'יפים. במאגר הנתונים של החברה ישנם כ-100,000 הזמנות בשנה אבל בממוצע, המשתמשים מזמינים 2 חופשות בשנה. הנתונים כוללים 3 שנים אחורה.
   3. בפרק הקודם עסקנו בקובץ שכלל נתונים לגבי הגעה או אי-הגעה לפגישות שנקבעו עם רופא. חברת הביטוח הרפואי מעוניינת להטמיע מערכת שתעריך את הסיכוי לכך שמטופל לא יגיע לפגישה שנקבעה.

```{r characterization answers, include = FALSE}
# First problem
# Sample size n=30 offices * 5 years = 150.
# This is supervised learning, an inference problem (not predictive).
# The target variable can be either the budget used or the number of decisions implemented
# The dependent variables (features) include: budget, added budget, minister data (p=6 plus the dependent variable).

# Second problem
# The sample size is a bit tricky here (and the question is also not clear enough about new vs. existing users). A possible answer is that there are 100,000 deals per year, over 3 years, but only 50,000 users, and we're mainly interested in the demographic data, so that's the sample size (50k).
# This can be viewed as an unsupervised (clustering/segmentation) problem, in which we just want to cluster similar customers to one another. A different option is to view this as a classification problem (to a "type-cast") but for that we must first create a variable of class type for the existing dataset.
# This is a prediction problem (a new customer - where would he belong to?)

# Third problem
# A supervised learning, prediction problem. It is a regression problem though it can also be viewed as a classification problem (show or no-show). The dependent variable is `No-show`, and there are 13 more variables (though the AppointmentID is probably useless).
```
***

## הערכת ביצועי מודל

כחלק מהאתגר של בניית מודל טוב, עלינו לבחון את הביצועים שלו. בדרך כלל מקובל לחלק את הנתונים לשני חלקים:
חלק אחד הוא חלק האימון (Train set). נתונים אלו ישמשו לאימון המודל (בניית המודל).
החלק השני הוא חלק הבדיקה (Test set). באמצעות חלק זה אנחנו משווים את ביצועי המודל שלנו למול תוצאות האמת.

כך על ידי שימוש בחלק הבדיקה, אנחנו יכולים להעריך האם המודל שלנו טוב או לא.

ישנם מדדים שונים המשמשים אותנו להשוואה, לדוגמה:

   * MSE - Mean square error (ממוצע ריבועי השגיאות)
   * RMSE - Root mean square error (שורש של ממוצע ריבועי השגיאות)
   * Sensitivity/Specificity - שגיאות סיווג (הסיכוי לסווג אירוע כנכון או הטעות שלסווג אירוע מסוים למרות שלא קרא) 
   * מדדים נוספים כתלות בעולם התוכן של הבעיה (לדוגמה בסדרות עיתיות מקובל להשתמש ב-MAPE - Mean absolute percentage error)

בהמשך נלמד גם שיטה נוספת שניתן להשתמש בה לצורך הערכת ביצועים של מודלים (או בחירה של מודלים) הנקראת Cross validation.

## בפרק הבא

בפרק הבא נדון במודל שיכול לשמש גם לסיווג וגם לרגרסיה, הנקרא K-Nearest Neighbors.