---
title: "Data Science עם R - חזרה עד כה ותרגולים"
author: "עדי שריד / adi@sarid-ins.co.il"
output: html_document
---
```{css, echo=FALSE}
p, h1, h2, h3, h4, ul, ol {
  direction: rtl;
}
```

ביחידה זו נעשה תרגול וחיזוק של היסודות, ועד לנושאים האחרונים שנלמדו ביחידות הקודמות.

## כל זמן הוא "זמן טוב" לטיפים וטריקים - קיצורי דרך שיחסכו לכם הרבה מאמץ ב-RStudio

### עזרה על פקודות
טעינת חלונית העזרה - פשוט עומדים על פקודה ולוחצים F1. הפקודה הרלוונטית תעלה בצד ימין למטה. לחילופין, הקלדה של הקוד הבא בקונסול:

```
?mean # <- if you are sure in the exact name
?mutate_all
??mutate_all # <- for part of a name or unloaded library, you will get a list of matching options
```

### הרצת קוד מהירה

כדי להריץ שורות קוד, אין צורך לסמן את כל השורות. אפשר פשוט לעמוד על השורה הראשונה וללחוץ ctrl+Enter.
R יריץ את השורה הראשונה, יציג לכם את התוצאה או אזהרות, וידלג אוטומטית לשורה הבאה (עליה שוב אפשר ללחוץ ctrl+Enter).

### ניקוי חלון ה-Console

פשוט עמדו בחלון הקונסול ולחצו ctrl+L

### פתיחת אובייקט לצפייה מיידית

תוך כדי לחיצה על ctrl לחצו על האובייקט המבוקש. הוא יפתח בחלון ב-RStudio. רק השתדלו להימנע מאובייקטים גדולים מדי (ייקח להם המון זמן להיטען או שהם יתקעו את RStudio).

### "טיול בהיסטוריה"

על ידי לחיצה בקונסול על ctrl+חץ למעלה, ניתן לעיין בפקודות אחרונות שהורצו. אם תתחילו לרשום פקודה אז הסטוריה זו תקבל פילטר לפי האותיות שהזנתם.

### קפיצה בין טאבים (scripts and datasets)

פשוט לחצו על ctrl + tab כאשר אתם עומדים על חלונית הסקריפט, או על ctrl + shift + tab

### חלוניות שכדאי לשים לב אליהם

   * חלונית ה-Environment עוזרת להתמצא במשתנים שטענתם.
   * כפתור ה-Import Dataset - יעזור לכם לטעון קבצים, למי שלא רוצה לעשות שימוש בקוד. היתרון הגדול של כפתור זה הוא שניתן לראות את הנתונים וגם לבחור איך לייבא כל עמודה.
   * מי שעובד עם version tracking - יופיע לו Git. שימושי למי שמכיר...
   * חלונית ה-Connections - תעזור לכם להתחבר לנתונים בפורמטים שונים, וניגע בזה בהמשך.
   
### תיעוד קוד "כמו שצריך"

כפי שבטח שמתם לב כבר, התו # משמש לכתיבת הערות. אפשר לשים אותו בתחילת שורה או אחרי פקודה בסיומה של שורה.

אבל מה קורה כשמכניסים את השורה הבאה:

```
# ==== This is a section header within a script! ====

# ==== Also cool, but you get my drift ====

```

## עכשיו לחיזוק וחזרה על הבסיס

### סוגי אובייקטים

הרבה מהדוגמאות שלנו עובדות עם datasets קיימים, או עם datasets שהורדתי מ-Kaggle.
בסיסי נתונים קיימים בעצם נטענים אוטומטית עם R. כמו: iris, diamonds, mtcars.
בסיסי נתונים אחרים ניתן לטעון עם פקודות קריאה כמו `read_csv` או `readxl::read_excel` או כפי שהראיתי כרגע, על ידי לחיצה על Import Dataset בחלונית ה-Environment.

### טענתם Dataset? צעד ראשון להציץ בו!

כדי להציץ בDataset בצעו את אחד מהדברים הבאים:
```{r get a better sense of a dataset, warning=FALSE, messages=FALSE}

# load the dataset however you want, and then use (one of the above or a combination of:)
summary(iris)
#View(iris) # can also be accomplished by ctrl+left mouse click on name
names(iris)
typeof(iris) # what is the type of iris?
typeof(iris$Species) # what is the type of column (variable) Species
iris # usually this doesn't provide a very nice view...
dim(iris)

# these are all base-R functions, but another recommended one is
library(dplyr) # <- load the dplyr library where glimpse is defined
glimpse(iris)

```

### ויז'ואליזציה

על ויז'ואליזציה כבר דיברנו הרבה. היא בין הדברים הראשונים שתעשו כדי ללמוד את ה-Dataset. אבל לא נרחיב עליה פה יותר. מומלץ לעבוד עם החבילה `ggplot2`.

### חזרה "ליסודות+"

דיברנו הרבה על קריאת קבצים, ועבודה עם Datasets, אבל דילגנו על כמה דברים "פשוטים יותר". ההיכרות עמם תעזור לכם בהמשך במגוון היבטים - למידה של מודלים חדשים, ותכנות מתקדם יותר ב-R.

העבודה ב-R היא וקטורית בעיקרה, זאת אומרת שהרבה מהפונקציות מקבלות וקטור ומחזירות ערך. כך לדוגמה `mean`, `max`, `sd`, וכו'. יש גם פונקציות שמחזירות וקטור כמו `range` או `runif`.

תמיד אפשר לפנות לוקטור מסוים בתוך מטריצה על ידי שימוש בסימן `$` או על ידי הפנייה עם סוגריים מרובעים.

```{r call specific segments and vector operations}

iris$Sepal.Length # loads just the vector Sepal.Length
mean(iris$Sepal.Length) # provides the mean of Sepal.Length
range(iris$Sepal.Length) # the minimum and maximum (vector result with two numbers)
mean(iris[,1]) # call Sepal.Length by location (it is the first column) and then compute mean

```

יש כל מיני דרכים לייצר וקטורים בקלות, לשימושים נפוצים.

```{r vector generation}

1:6 # all numbers between 1 and 6
seq(from = 1, to = 6, by = 2) # now just the odds
seq(1, 6, 2) # abbreviation, just keep the arguments in order
runif(10, min = -1, max = 6) # 10 uniform numbers between -1 and 6
rnorm(5, mean = 0, sd = 3) # 5 normally distributed points with mean 0 and std 3
c("My", "Name", "is", pi) # c() combines scalars. In this case to a string vector, notice how the pi became a string R does the type-casting alone
cbind(c("My", "Name", "is", pi), c(1,2,3,4)) # combine columns into a matrix with cbind (rbind does this for rows)
round(runif(30, min = 0.5, 6.5)) # roll the dice 30 times. Round takes a vector and returns a vector with the same size

```

### פשוט תכנות

```

# here is an integer
1L
typeof(1L)
# but we rarely use it... usually we will write
1.1
typeof(1.1)
typeof(c(1.1, 2.1, 3.6, pi))
# sometimes it is useful to get the length of a vector
length(1:10)
# but NROW and NCOL are much more predictable
NROW(1:10)
NCOL(1:10)
dim(1:10) # doesn't work on such vectors...

# You've already seen scientific notations
6.022140857e23 # anyone recognizes?

# We've already covered special "statistical and mathematical quirks" like
Inf
-Inf
NaN
NA

# No need to introduce
# * multiplication
# / division
# + -
# but

5 %% 3 # is the remainder

# TRUE FALSE and the likes
TRUE & FALSE
TRUE | FALSE
TRUE & TRUE
!TRUE
FALSE != TRUE
FALSE == FALSE

NA * 1
NA^0

c(T, T, F, T) | c(F, F, F, F) # TRUE, FALSE can be shortener to T, F

# factors are important - they represent categorial or ordinal variables
factor(c("Jan", "Feb", "Mar", "Apr"))
typeof(factor(c("Jan", "Feb", "Mar", "Apr"))) # why do they show up as integers you ask?
levels(factor(c("Jan", "Feb", "Mar", "Apr"))) # why hold strings, when you can hold numbers...

# type cast to any type by as.XXX
as.numeric("3.141593") # alomst pi
as.numeric("foo! bar.") # be reasonable with your casting...
as.character(pi) # pi masked as a string
as.factor(c("Jan", "Feb", "Mar", "Apr")) # diff between factor and as.factor is level order
```

כמעט סיימנו את החזרה על ה-Basics. כמה לולאות והתניות.

```
for (i in 1:10){
   # do some action like
   cat(i)
}

counter <- 1
while (counter <= 10){
   # do some other action
   cat(counter*pi, "\n") # \n is a newline
   counter <- counter + 1
}

R_is_cool <- TRUE
if (R_is_cool) {
   cat("No doubt about it")
} else {
   cat("Bhaa")
}

# to define a function
plus_one <- function(original_number){
   plus_one <- original_number + 1
   return(plus_one)
}

```

### ה-data.frame וה-tibble

מבני הנתונים החשובים ביותר בהקשר של ניתוח נתונים ב-R הם ה-data.frame וה-tibble.
למעשה כל ה-datasets שעבדנו עליהם עד כה היו מסוגים אלו.

הם שניהם נראים כמו מטריצה כאשר כל שורה היא תצפית וכל עמודה היא משתנה. אפשר לקרוא רק לחלק מה-data בכל מיני צורות כגון:

```
iris[iris$Species == "setosa",]
iris[1:10, 4:5]
```

אבל הדרכים המועילות ביותר הן דווקא עם התחביר שאיתו עבדנו עד כה ואיתו נמשיך לעבוד - תחביר tidyverse.

```
library(tidyverse)
iris %>%
   filter(Species == "setosa")
   
iris %>%
   slice(1:10) %>%
   select(4:5)
```

### תרגול רגרסיה

תזכורת, ראינו בשיעור שעבר איך מפעילים מודל רגרסיה:

```
iris_lm_complete <- lm(data = iris, 
                       formula = Sepal.Width ~ Sepal.Length + Petal.Width + Petal.Length + Species)
summary(iris_lm_complete)
iris_stepwise <- MASS::stepAIC(iris_lm_complete, direction = "both", trace = TRUE)
summary(iris_stepwise)

```